【裁判字號】    95,小上,28
【裁判日期】    950509
【裁判案由】    給付借款
【裁判全文】
臺灣高雄地方法院民事裁定              95年度小上字第28號
上  訴  人  甲○○
被 上訴 人  丙○○
            乙○○
當事人間請求給付借款事件，上訴人對於中華民國95年3 月14日
本院高雄簡易庭95年度雄小字第915 號第一審判決提起上訴，本
院裁定如下：
    主  文
上訴駁回。
第二審訴訟費用新台幣壹仟伍佰元由上訴人負擔。
    理  由
一、按對於小額程序之第一審判決提起上訴，非以其違背法令為
    理由，不得為之；所謂判決違背法令，乃指判決不適用法規
    或適用不當，或有民事訴訟法第469 條所列第1 款至第5 款
    事由，其判決當然為違背法令，民事訴訟法第436 條之24第
    2 項、第436 條之32第2 項準用第468 條及第469 條第1 款
    至第5 款分別定有明文。又當事人提起上訴，如依民事訴訟
    法第468 條規定，以小額程序之第一審判決有不適用法規或
    適用法規不當為理由時，其上訴狀或理由狀應有具體之指摘
    ，並揭示該法規之條項或其內容，若係成文法以外之法則，
    應揭示該法則之旨趣，倘為司法院解釋或最高法院之判例，
    則應揭示該判解之字號或其內容，如依民事訴訟法第469 條
    第1 款至第5 款所列情形為理由時，其上訴狀或理由書應揭
    示合於該條款之事實，上訴狀或理由書如未依此項方法表明
    ，或其所表明者，顯與上開法條規定不相合時，即難認為已
    對小額程序之第一審判決之違背法令有具體之指摘，其上訴
    自難認為合法（最高法院71年臺上字第314 號判例參酌）。
    次按上訴不合法者，第二審法院應以裁定駁回之，民事訴訟
    法第436 條之32第2 項準用第444 條第1 項前段亦有明文。
二、上訴意旨略以：被上訴人丙○○於原審92年11月28日庭訊時
    已自認其確持有上訴人之康柏筆記型電腦（型號：presario
    2800，下稱系爭電腦），復於92年11月24日另案答辯狀中自
    承確持有系爭電腦，僅抗辯有留置權，且於94年1 月28日另
    案答辯狀中承認上訴人因離職確未將系爭電腦帶走而留在被
    上訴人處，足認系爭電腦仍在被上訴人之持有中，嗣其雖又
    抗辯該電腦並非上訴人主張之型號，惟卻拒絕提出該電腦供
    原審查對流水號，可認被上訴人丙○○確實持有上訴人之系
    爭電腦屬實。又被上訴人丙○○於92年11月24日另案答辯狀
    中亦自承確持有上訴人之系爭電腦等物品，亦足認其確持有
    上訴人之惠普HP6L雷射印表機（下稱系爭印表機）。關於上
    訴人損失中華電信違約金、4 個月月租費、數位聯合電信公
    司ADSL4 個月之電信費部分，因被上訴人丙○○拒不返還系
    爭電腦，致上訴人4 個月來均無法使用ADSL設備，且欲使用
    上開ADSL設備，尚須有ATU-R 設備及數位訊號分線盒始能上
    線，而上開設備均為被上訴人持有中，故上訴人因此所受損
    害，自應由被上訴人負賠償責任。另被上訴人乙○○與丙○
    ○二人確有共同經營華信公司，是被上訴人乙○○應與丙○
    ○共同負侵權行為損害賠償責任等語，因認原審判決顯有違
    誤，爰依法提起本件上訴，並求為判決：(一)原判決廢棄。(二)
    被上訴人應連帶給付上訴人新台幣（下同）97,531元，及自
    92年4 月4 日起至清償日止，按年息5 ％計算之利息。
三、經查，上訴人雖主張被上訴人丙○○於原審及另案審理中已
    自認持有上訴人所有之系爭電腦及系爭印表機，而為原審未
    查云云，惟被上訴人所為陳述是否為自認或不爭執，乃原審
    法院認定事實、取捨證據之職權行使，而上訴人僅擷取被上
    訴人陳述之一部，而爭執其為自認，乃屬證據取捨問題，並
    非判決有何違背法令之處，是以原審認定被上訴人丙○○所
    為陳述並非自認，而認上訴人應負舉證責任，尚不得指為違
    法。又關於上訴人損失中華電信違約金、4 個月月租費、數
    位聯合電信公司ADSL4 個月之電信費部分，上訴人認與被上
    訴人拒不返還系爭電腦及ATU-R 等設備之行為有因果關係，
    及上訴人認被上訴人乙○○與丙○○二人確有共同經營華信
    公司，而應負共同侵權行為責任之部分，然被上訴人是否拒
    不返還系爭電腦及ATU-R 等設備，致上訴人受有損害，又被
    上訴人乙○○是否參與公司之運作，而應與被上訴人丙○○
    共同負責，此部分業經原審認定上訴人可申請電信公司將所
    訂之ADSL專線移機，而予利用，並不因被上訴人拒不返還而
    受損害；而被上訴人乙○○未參與華信公司經營之決策，並
    未留置上訴人之物品等情，是以細繹上訴人之上訴理由，均
    係就原審證據取捨及認定事實之事項而為指摘，並未具體指
    明原判決有何不適用法規或適用法規不當，或有當然違背法
    令之情事，及符合該條款要件之具體事實。從而，上訴人既
    未就原判決有何違背法令之情形為具體之指摘，依首揭說明
    ，上訴人之上訴即非合法，應予駁回。
四、末按於小額訴訟之上訴程序，法院為訴訟費用之裁判時，應
    確定其費用額，民事訴訟法第436 條之19第1 項、第436 條
    之32第1 項定有明文。本件第二審裁判費用為1,500 元，依
    上開規定，自應由上訴人負擔，爰併為裁定如主文第2 項所
    示。
五、據上論結，本件上訴為不合法，依民事訴訟法第436 條之32
    第2 項、第436 條之19第1 項、第444 條第1 項前段、第95
    條、第78條，裁定如主文。
中    華    民    國    95    年    5     月     9    日
                民事第五庭審判長法  官  魏式璧
                                法  官  方錦源
                                法  官  吳俊龍
正本係照原本作成。
本裁定不得抗告。
中    華    民    國    95    年    5     月     9    日
                                書記官  邱秋珍


司法院資訊處製作；財團法人民間司法改革基金會備份。
